---
title: "สิ่งที่ได้เรียนจากวิชานี้"
output: 
  html_document:
    theme: 
      bg: "#F8F8FF"
      fg: "#000000"
      base_font:
        google: "Prompt"
---

**1.จำนวนปีที่ได้รับการศึกษาของประชากรวัยแรงงานระดับจังหวัด ช่วงปี พ.ศ.2556-2560 และช่วงปี พ.ศ. 2560-2564**


```{r echo=TRUE, message=FALSE, warning=FALSE}
library(readxl)
library(tidyr)
library(ggplot2)
library(gapminder)
library(dplyr) # manipulate data
library(gridExtra) # generate grid panel
library(ggrepel)

dat <- read_excel("~/Documents/จำนวนปีที่ได้รับการศึกษา.xlsx")

temp <- dat %>% pivot_longer(cols = 2:10, names_to = "year",
                             values_to = "mean_year")

ggplot(data = temp %>% filter(year %in% c("2556","2560","2564"))
       , aes(x=year,y=mean_year,group=province))+
  geom_line(col="grey",alpha=0.5)+
  geom_hline(yintercept = 10.15, 
               linetype="dotted",
               col="grey",size=0.7)+
  theme_minimal()+
  ylab("จำนวนปีที่ได้รับการศึกษาโดยเฉลี่ย")+
  xlab("")+
  geom_line(data = dat %>% 
               mutate(progress1=ifelse(`2560`-`2556`<0,1,0)) %>%
                         pivot_longer(cols = 2:10, names_to = "year",
                                      values_to = "mean_year") %>%
              filter(year %in% c("2556","2560"),progress1==1),
              col="#D94008")+
  geom_line(data = dat %>% 
              mutate(progress2=ifelse(`2564`-`2560`>0,1,0)) %>%
              pivot_longer(cols = 2:10, names_to = "year",
                           values_to = "mean_year") %>%
              filter(year %in% c("2560","2564"),progress2==1),
            col="#135490")+
  scale_y_continuous(breaks=c(6,8,10,12),
                     limits=c(5,12))+
  scale_x_discrete(breaks=c("2556","2560","2564"))+
  geom_segment(aes(x="2560", xend="2564", y=5, yend=5),col="black", 
               arrow=arrow(length=unit(0.2,"cm")))+
  geom_point(aes(x="2560", y=5),pch=16, size=2, col="black")+
  theme(panel.grid.major.y = element_blank(),
        panel.grid.minor.y = element_blank())+
  geom_text_repel(data=temp%>%filter(year==2564),
                  aes(label = province),
                  size = 4,
                  direction = "y",
                  xlim = c("2564",NA),
                  hjust = 1,
                  segment.size = .7,
                  segment.alpha = .7,
                  segment.linetype = "dotted",
                  box.padding = .4,
                  segment.curvature = -0.2,
                  segment.ncp = 3,
                  segment.angle = 20)+
  annotate(geom="text", x="2565", y=10.4, label="เกณฑ์เป้าหมาย ช่วงปี 60-64",
           size=3, col="black", alpha=0.7)+
  annotate(geom="text",x="2557", y=5, label="ก่อนดำเนินงานตามแผนการศึกษาแห่งชาติ ฯ",
           size=4, vjust=-1, fontface="bold")+
  annotate(geom="text",x="2561", y=5, label="ระหว่างดำเนินงานตามแผนการศึกษาแห่งชาติ ฯ",
           size=4, vjust=-1, fontface="bold")
```
  ผลสรุปจากทัศนะภาพนี้คือการเปรียบเทียบระหว่างจำนวนปีการศึกษาโดยเฉลี่ยของประชากรก่อนดำเนินงานตามแผนการศึกษาแห่งชาติฯเปรียบเทียบกับจำนวนปีการศึกษาโดยเฉลี่ยของประชากร
ระหว่างดำเนินตามแผนการศึกษาแห่งชาติฯ ซึ่งจะสังเกตุได้ว่าการมีการดำเนินแผนการศึกษาแห่งชาติฯช่วยเพิ่มจำนวนปีการศึกษาของประชากรอย่างมาก โดยดูได้จากเส้นสีแดงที่ไม่มีแผนการศึกษาแห่งชาติฯมีการลดลงของจำนวนปีการศึกษาอยู่หลายจังฟวัด แต่พอมีแผนดังกล่าวจะเห็นว่าประชากรมีค่าฉลี่ยของปีที่ตนเองศึกษาเพิ่มขึ้นในหลายจังหวัดซึ่งจะดูได้จากเส้นสีน้ำเงิน \
\
**2.ข้อมูลสถิติภายหลังสำเร็จการศึกษาของนักเรียนทุน**\
**โครงการหนึ่งอำเภอหนึ่ง รุ่นที่1-4จำแนกประเภทการประกอบอาชีพ**

```{r}
library(jpeg)
library(grid)
img <- readJPEG("/Users/non-macbook/Documents/Datavisual.jpg")
 grid.raster(img)
```
งานนี้เป็นงานที่ได้ทำตอนข้อสอบมิดเทอม ซึ่งให้แก้งานVisualizationอันเก่าให้สมบูรณ์มากขึ้น โดยทัศนภาพนี้แสดงถึงสัดส่วนของอาชีพที่นักเรียนทุนได้ไปทำต่อหลังจากจบการศึกษา


**3.ความสามารถการใช้เทคโนโลยีของผู้สอน**


```{r}
library(png)
library(grid)
img <- readPNG("/Users/non-macbook/Documents/Picture3.png")
 grid.raster(img)
```

  ทัศนะภาพดังกล่าวเป็นการเปรียบเทียบสัดส่วนของความคล่องแคล่วของเทคโนโลยีทั้ง 3 ระดับของผู้สอน จากภาพจะเห็นได้ว่าผู้สอนในมหาลัยมีสัดส่วนของการใช้เทคโนโลยีไม่คล่องแคล่วเยอะกว่ามาก และสัดส่วนของครูระดับมัธยมจะสูงขึ้นเรื่อย ๆ ตามระดับความถนัดทางเทคโนโลยี ดังนั้นกระทรวงการศึกษาอาจจะต้องรีบแก้ปัญหาระดับความสามารถในการใช้เทคโนโลยีของครูผู้สอนในระดับมหาวิทยาลัย

